27/04/2022 22:23 Currículo Lattes















### **Gleida Maria Martins**

Endereço para acessar este CV: http://lattes.cnpq.br/5768902821881429

Última atualização do currículo em 27/04/2022

### Resumo informado pelo autor

Bacharelado em Enfermagem pela Fundação de Ensino Superior de Passos - FESP/UEMG (2010), Pós Graduação em APH (2012) e Cardiologia e Cuidados Intensivos (2013) pelo Centro Universitário Hermínio Ometto - UNIARARAS. Enfermeira Assistencial da UTI Adulto da Santa Casa de Misericórdia de Passos desde 2012. Docente do curso de Bacharelado em Enfermagem da Universidade do Estado de Minas Gerais(UEMG) Unidade de Passos desde 2018 ate 2022 .Participou da 4ª Turma de Aprimoramento de Enfermagem em UTI (setembro de 2011 a janeiro de 2012). Atuou como estagiária de enfermagem na Unidade de Pronto Atendimento (UPA) do município de Passos/MG (dezembro de 2009 a dezembro de 2010). Tem experiência na área de Enfermagem, com ênfase em Enfermagem em Cardiologia, Emergência e Cuidados intensivos, Atendimento Pré Hospitalar.

(Texto informado pelo autor)

#### Nome civil

Nome Gleida Maria Martins

### Dados pessoais

Filiação Gaspar Martins Rodrigues e Irene Maria Martins

Nascimento 23/12/1982 - Passos/MG - Brasil

Carteira de 13848899 SSP - MG - 05/11/2001

Identidade

CPF 079.980.696-00

Endereço residencial

Rua das Dálias - até 856/857 Califórnia - Passos 37904076, MG - Brasil Telefone: 35 35263647 Celular 35 991336134

Santa Casa de Misericórdia de Passos, Unidade de Terapia Intensiva Adulto Rua Santa Casa, 164 Santa Casa - Passos 37904020, MG - Brasil Telefone: 35 35291300 Endereço profissional

Endereço

E-mail para contato : gleidam@yahoo.com E-mail alternativo gleida.martins@uemg.br eletrônico

# Formação acadêmica/titulação

2012 - 2013 Especialização em Cardiologia e Cuidados Intensivos.
Centro Universitário Herminio Ometto de Araras, UNIARARAS, Araras, Brasil

Título: A importância da atuação da enfermagem na identificação dos sinais e sintomas da sepse em UTI Orientador: Antonio Francisco Perípato Filho

2011 - 2012 Especialização em Enfermagem em Atendimento Pré-Hospitalar.
Centro Universitário Herminio Ometto de Araras, UNIARARAS, Araras, Brasil
Título: Risco Biológico presente no Pré-Hospitalar durante a atuação dos profissionais na Unidade de
Resgate do Corpo de Bombeiro de Passos/MG
Orientador: Antonio Francisco Perípato Filho

2018 Graduação em Licenciatura em Educação Profissional e Tecnologica. Instituto Federal de Educação, Ciência e Tecnologia do Sul de Minas Gerais, IFSULDEMINAS, Pouso

Alegre, Brasil

2007 - 2010 Graduação em Bacharelado em Enfermagem.
Fundação de Ensino Superior de Passos, FESP, Passos, Brasil
Título: Sentimementos e comportamentos de pacientes oncológicos em tratamento na Santa Casa de
Misericórdia de Passos
Orientador: Josely Pinto de Moura

### Formação complementar

Curso de curta duração em Protocolo de Higiene das Mãos. UNEP - SANTA CASA DE MISERICORDIA DE PASSOS, UNEP, Brasil 2021 - 2021

2021 - 2021 Curso de curta duração em Compliance para Profissionais da Saúde. UNEP - SANTA CASA DE MISERICORDIA DE PASSOS, UNEP, Brasil

2021 - 2021 Curso de curta duração em ATENDIMENTO AO PACIENTE -ACOLHIMENTO E HUMANIZAÇÃO. UNEP - SANTA CASA DE MISERICORDIA DE PASSOS, UNEP, Brasil

2021 - 2021 Curso de curta duração em Jornada do Paciente Seguro. (Carga horária: 10h). PORTAL QUALIFICAÇÃO. PQ. Brasil

Curso de curta duração em PrEP Day: Protocolo Clínico e Diretrizes Terapêuticas para Profilaxia PrEP. (Carga horária: 8h).
Universidade do Estado de Minas Gerais, UEMG, Belo Horizonte, Brasil 2018 - 2018

2013 - 2013 Ventilação Mecânica. . (Carga horária: 1h).
Instituto Israelita de Ensino e Pesquisa Albert Einstein, IIEPAE, Sao Paulo, Brasil

**2011 - 2012** Aprimoramento de Enfermagem em UTI. . (Carga horária: 756h) Santa Casa de Misericórdia de Passos, SCMP, Passos, Brasil

2010 - 2010 Curso de Formação ALERT EDIS. . (Carga horária: 5h). ALERT, ALERT, Brasil

2010 - 2010 Síndrome de Burnout. . (Carga horária: 2h). CVT - Passos, CVT, Brasil

27/04/2022 22:23 Currículo Lattes

2007 - 2007 Extensão universitária em Semana de Busca Ativa de casos novos de Hanseníase. (Carga horária: 40h). Fundação de Ensino Superior de Passos, FESP, Passos, Brasil

1997 - 1997 Introdução à Microinformática e Windows 95. Pró Datas, PD, Brasil

### Atuação profissional

# 1. Universidade do Estado de Minas Gerais - Unidade Passos - UEMG

#### Vínculo institucional

2018 - 2022 Vínculo: Servidor público , Enquadramento funcional: Professor de Educação Superior , Carga horária: 40,

regime: integral
Outras informações:
Docente das disciplinas de Estágio Supervisionado I e II (Clínica Médica/Urgência e Emergência e UTI) de
curso de Bacharelado em Enfermagem pela Universidade do Estado de Minas Gerais (UEMG) - Unidade
Passos. Membro integrante do Colegiado do Curso de Enfermagem da Universidade do Estado de Minas
Gerais ,Unidade de Passos nos anos 2018, 2019, 2020 e 2021.tendo atuado ,durante 4 anos como tal

### 2. Santa Casa de Misericórdia de Passos - SCMP

# Vínculo

institucional

2012 - Atual Vínculo: Celetista, Enquadramento funcional: Enfermeira Assistencial, Carga horária: 44, Regime Integral Outras informações:

Enfermeira Assistencial na Unidade de Terapia Intensiva Adulto da Santa Casa de Misericórdia de Passos/MG.

#### 3. Cefan - Centro De Formacao Profissional De Nivel Medio - CEFAN

# Vínculo

institucional

Vinculo: Celetista , Enquadramento funcional: Supervisor Estágio Curricular , Carga horária: 20, Regime: Parcial Outras informações: Docente da disciplina de estagio no Curso Técnico em Enfermagem do Cefan - Centro De Formação Profissional De Nivel Médio localizado na rua Araxá, 430, Centro. CEP: 37900-002. Passos - Minas Gerais , atuando na supervisão de estágios curriculares, atividades teóricas e práticas junto aos discentes.

### 4. Unidade de Pronto Atendimento - Passos - UPA

#### Vínculo institucional

2009 - 2010 Vínculo: Bolsista . Enquadramento funcional: Estagiária de Enfermagem . Carga horária: 36. Regime:

Outras informações

Atividades como estagiária em enfermagem na Unidade de Pronto Atendimento - Passos

### Áreas de atuação

- 1. Enfermagem
- 2. Enfermagem em Urgencia e Emergencia
- 3. Enfermagem em Cuidados Intensivos

### Idiomas

Inglês Compreende Bem , Fala Bem , Escreve Bem , Lê Bem

Português Compreende Bem , Fala Bem , Escreve Bem , Lê Bem

### Produção

## Produção bibliográfica

### Artigos completos publicados em periódicos

- COSTA; MARTINS, GLEIDA MARIA; RODRIGUES, DANIEL ELIAS; ANDRADE, VANESSA LUIZ COSTA; MARTINS, GLEIDA MARIA; RODRIGUES, THIAGO ELIAS Infecção de Sitio Cirúrgico em cirurgias cardíacas realizadas em um hospital filantrópico acreditado / Surgical Site Infection in cardíac surgery performed at an accredited philanthropic hospital. Brazilian Journal of Health Review. , v.4, p.9635 9646, 2021.
- 2. SANTOS, A. J.; OLIVEIRA, L. A. G.; PAIVA, A. A.; MARTINS, G. M.; OLIVEIRA, K. C. R.; RODRIGUES, K. C. Incidência de lesões por pressão em unidade de terapia intensiva. Incidência de lesões por pressão em unidade de terapia intensiva. v.V.2, p.37 - 42, 2020.
- 3. SANTOS, A. J.; MARTINS, G. M.; ELIAS, A. F. D.; ESTEVAM, L. M; ANDRADE, R. D Sintomas de depressão e ansiedade em mulheres no período pós-parto. SINTOMAS DE DEPRESSÃO E ANSIEDADE EM MULHERES NO PERÍODO PÓS-PARTO. , v.v. 2, p.30 36, 2020.

## Capítulos de livros publicados

- SANTOS. Alisson Junior dos; **MARTINS, GLEIDA MARIA**; MOREIRA, Fernanda de Lima ASSISTÈNCIA AO PARTO: UMA ABORDAGEM SOBRE A IMPORTÂNCIA DA HUMANIZAÇÃO DOS PROFISSIONAIS DE ENFERMAGEM IN: PESQUISAS EM TEMAS DE CIÊNCIAS DA SAÚDE. 1 ed.BELEM: RFB Editora, 2021, v.6, p. 323-329.
- SANTOS, Alisson Junior dos; OLIVEIRA, Luciana Aparecida Gonzaga; MARTINS, GLEIDA MARIA CONHECIMENTO DOS PROFISSIONAIS DE ENFERMAGEM DE UMA UNIDADE DE TERAPIA INTENSIVA SOBRE SEGURANÇA DO PACIENTE IN: PESQUISAS EM TEMAS DE CIÊNCIAS DA SAÚDE.1 ed.BELEM: RFB Editora, 2021, v.8, p. 117-124.
- SANTOS, Alisson Junior dos: MARTINS, GLEIDA MARIA; RIBEIRO, Maria Inês Lemos Coelho:

27/04/2022 22:23 Currículo Lattes

OLIVEIRA, Luciana Aparecida Gonzaga LESÕES POR PRESSÃO EM UNIDADE DE TERAPIA INTENSIVA E A ASSISTÊNCIA DE ENFERMAGEM IN: PESQUISAS EM TEMAS DE CIÊNCIAS DA SAÚDE.1 ed.BELEM: RFB Editora, 2021, v.8. p. 285-298.

- 4. SANTOS, Alisson Junior dos; MARTINS, GLEIDA MARIA; SILVA, Jéssica
  OS BENEFÍCIOS DO MÉTODO CANGURU PARA O RECÉM-NASCIDO COM BAIXO PESO In:
  PESQUISAS EM TEMAS DE CIÊNCIAS DA SAÚDE.1 ed.BELEM: RFB Editora, 2021, v.6, p. 187-204.
- SANTOS, Alisson Junior dos; MARTINS, GLEIDA MARIA
   Vivência dos acadêmicos de Enfermagem nas unidades de urgência e emergência In: Tópicos em
   Ciências da Saúde ¿ Volume 24.1 ed.Belo Horizonte: Editora Poisson, 2021, v.24, p. 34-36.

#### Apresentação de trabalho e palestra

- MARTINS, G. M.
   A importância da atuação da enfermagem na identificação dos sinais e sintomas da sepse em UTI, 2013. (Outra,Apresentação de Trabalho)
- 2. MARTINS, G. M.
  Risco biológico presente no Pré-Hospitalar durante a atuação dos profissionais na Unidade de
  Resgate do Corpo de Bombeiro de Passos/MG, 2012. (Outra,Apresentação de Trabalho)

## Orientações e Supervisões

### Orientações e supervisões

#### Orientações e supervisões concluídas

#### Trabalhos de conclusão de curso de graduação

- Jéssica Silva. Os benefícios do Método Mãe Canguru para o recém-nascido com baixo peso. 2021. Curso (ENFERMAGEM) - Universidade do Estado de Minas Gerais - Unidade Passos
- Fernanda de Lima Moreira. Assistência ao parto: uma abordagem sobre a importância da humanização dos profissionais de Enfermagem. 2020. Curso (ENFERMAGEM) - Universidade do Estado de Minas Gerais - Unidade Passos
- Lucia Helena Duran Alves, Relevância da Temática Melanoma no Curso de Estética de uma Universidade do interior de Minas Gerais. 2019. Curso (Graduação em Bacharelado em Enfermagem) -Universidade do Estado de Minas Gerais

### **Eventos**

#### Eventos

#### Participação em eventos

- 1. I WIKI MEETING ASSISTÊNCIA INTEGRAL AO POLITRAUMA, 2019. (Simpósio)
- Il Simpósio de Qualidade e Segurança do Paciente da Santa Casa de Misericórdia de Passos-MG, 2019. (Simpósio)
- 3. I Jornada de Urgência, Emergência e Terapia Intensiva, 2018. (Simpósio)
- 4. I Simpósio de Doação de Órgãos, 2018. (Simpósio)
- 5. I WIKI MEETING Linhas de Cuidado Estratégicas, 2018. (Encontro)
- 6. Il Seminario Internacional de Enfermagem para Segurança do Paciente, 2018. (Seminário)
- 7. XIV Jornada de Estomaterapia, 2017. (Outra)
- Apresentação de Poster / Painel no(a) VIII Fórum Científico de Pós Graduação em Enfermagem, 2013. (Outra)
- A Importância da atuação da enfermagem na identificação dos sinais e sintomas da sepse em UTI.
- Apresentação de Poster / Painel no(a) VII Fórum Científico de Pós Graduação em Enfermagem, 2012. (Outra)
   Risco biológico presente no Pré-Hospitalar durante a atuação dos profissionais na Unidade de Resgate do Corpo de Bombeiro de Passos/MG.
- 10. XXVII Semana de Enfermagem da FESP, 2010. (Seminário)
- 11. XXVI Semana de Enfermagem da FESP, 2009. (Seminário)
- 12. Treinamento Hemominas, 2008. (Outra)
- 13. XXV Semana de Enfermagem da FESP, 2008. (Outra)
- 14. XXIV Semana de Enfermagem da FESP, 2007. (Outra)

# Bancas

### Bancas

## Participação em banca de trabalhos de conclusão

## Graduação

- MARTINS, GLEIDA MARIA; SANTOS, A. J.; RODRIGUES, T. E.
  Participação em banca de DANIEL ELIAS RODRIGUES E VANESSA LUIZ COSTA. INFECÇÃO DE SITIO
  CIRURGICO EM CIRURGIAS CARDIACAS DE UM HOSPITAL FILANTROPICO: UM ESTUDO
  RETROSPECTIVO, 2021
  (ENFERMÁGEM) Universidade do Estado de Minas Gerais Unidade Passos
- 2. SANTOS, A. J.; RODRIGUES, T. E.; MARTINS, G. M. Participação em banca de Karina Maria de Brito e Nataly Oliveira da Silva. O papel do enfermeiro no

27/04/2022 22:23 Currículo Lattes

reconhecimento precoce da sepse, 2021 (ENFERMAGEM) Universidade do Estado de Minas Gerais - Unidade Passos

- 3. SANTOS, A. J.; LELIS, B. D. B.; MARTINS, G. M.
  Participação em banca de Jéssica Silva. Os benefícios do Método Mãe Canguru para o recémnascido com baixo peso, 2021
  (ENFERMAGEM) Universidade do Estado de Minas Gerais Unidade Passos
- 4. SANTOS, A. J.; RIBEIRO, Maria Inês Lemos Coelho; MARTINS, GLEIDA MARIA Participação em banca de Mariany Lorenna Reliquias Teodoro e Sabrina Fernandes Costa. SAÚDE MENTAL DOS IDOSOS NA PANDEMIA DA COVID-19, 2021 (ENFERMAGEM) Universidade do Estado de Minas Gerais - Unidade Passos
- MARTINS, G. M.; LELIS, B. D. B.; SILVA, C. C. Participação em banca de Fernanda de Lima Moreira. Assistência ao parto: uma abordagem sobre a importância da humanização dos profissionais de Enfermagem, 2020 (ENFERMAGEM) Universidade do Estado de Minas Gerais - Unidade Passos
- 6. MARTINS, G. M.; PEREIRA, V. O. S.; RODRIGUES, T. E. Participação em banca de GABRIELA ALVARENGA IZAIAS TAYNÁ SAMARA SANTOS PEREIRA. CONHECIMENTO DE PROFISSIONAIS DE ENFERMAGEM SOBRE RESSUSCITAÇÃO CARDIOPULIMONAR EM ADULTOS, 2020 (ENFERMAGEM) Universidade do Estado de Minas Gerais Unidade Passos
- 7. PEREIRA, V. O. S.; SANTOS, A. J.; MARTINS, G. M. Participação em banca de Thalita Melo Pereira. Impacto causado à equipe de enfermagem intra hospitalar frente à situação de morte: uma revisão bibliográfica da literatura, 2019 (enfermagem) Universidade do Estado de Minas Gerais
- MARTINS, G. M.; MOURA, J. P.; SILVA, P. G.
  Participação em banca de Fernanda Pereira Fernandes e Stella Figueiredo Melquiades. Prevalência de
  acidente ocupacional em profissionais do sexo em um município do interior de Minas Gerais, 2019
  (enfermagem) Universidade do Estado de Minas Gerais
- MARTINS, G. M.; LOPES, C. B.; OLIVEIRA, M. E. F. Participação em banca de Lúcia Helena Duran Alves. Relevância da temática melanoma no curso de estética em uma universidade do interior de Minas Gerais, 2019 (enfermagem) Universidade do Estado de Minas Gerais

### Totais de produção

Produção bibliográfica	
Artigos completos publicados em periódico	3
Capítulos de livros publicados	5
Apresentações de trabalhos (Outra)	2

#### Orientações

Orientação concluida (trabalno de conclusão de curso de graduação)	<u> </u>
Eventos	
Participações em eventos (seminário)	3
Participações em eventos (simpósio)	4
Participações em eventos (encontro)	1
Participações em eventos (outra)	6
Participação em banca de trabalhos de conclusão (graduação)	9

Página gerada pelo sistema Currículo Lattes em 27/04/2022 às 22:16:12.